Inventaris van het archief van de Arbeidsinspectie, District 10 te ''s-Gravenhage, 1917-1998
Nationaal Archief, Den Haag
Ministerie van Sociale Zaken en Werkgelegenheid: Arbeidsinspectie District 10 te 's-Gravenhage
Arbeidsinspectie 's-Gravenhage
1917-1998
merendeel 1940-1994
5050
0.20 meter; 20 inventarisnummers.
Normale geschreven, getypte en gedrukte documenten, geen bijzondere handschriften.
Nationaal Archief, Den Haag
Ministerie van Sociale Zaken en Werkgelegenheid / Tiende District van de Arbeidsinspectie te 's-Gravenhage
Het archief bevat onder meer stukken betreffende staf- en districtsvergaderingen, taakafbakening, en ondersteunende processen.
Archiefvorming
Geschiedenis van de archiefvormer
De volledige historische achtergronden en ontwikkelingen van het 10e District van de Arbeidsinspectie te 's-Gravenhage zijn uitgebreid beschreven in de volgende publicatie: 24. Ter bevordering van menswaardige arbeid. Rapport institutioneel onderzoek op het beleidsterrein arbeidsomstandigheden, 1940-1993 (samenstelling: M. Schaap, A. Spieksma; ISBN 90-74442-25-0), 's-Gravenhage 1994.
Geschiedenis van het archiefbeheer
De verwerving van het archief
Het archief is krachtens bepalingen van de Archiefwet overgebracht.
Inhoud en structuur van het archief
2.15
Selectie en vernietiging
Voor de selectie werd gebruik gemaakt van het 'Basis Selectie Document (BSD) beleidsterrein arbeidsomstandigheden, 1940-1993'.
Voor de ondersteunende processen kon gebruik worden gemaakt van de Lijst van voor vernietiging in aanmerking komende stukken behorende tot de archieven van het Ministerie van Sociale Zaken en Volksgezondheid van 16 januari 1967.
Het te vernietigen bestand is, na verkregen toestemming, conform het Rijksoverheidscontract overgebracht naar Van Gansewinkel Nederland BV en daar op de gebruikelijke manier vernietigd.
Ordening van het archief
Het archief is allereerst ingedeeld naar beleidsterrein. Met een beleidsterrein wordt bedoeld een afgebakend onderwerp van overheidsbemoeienis, in dit geval dus: "Arbeidsomstandigheden", en daarnaast "Ondersteunende Processen".
Per beleidsterrein is het archief onderverdeeld naar handeling. Per handeling zijn de beschrijvingen van de dossiers vermeld. Een handeling wordt verricht door een actor ter uitvoering van een taak, of op grond van een wettelijke bevoegdheid. Een actor is een overheidsinstelling die bevoegd is zelfstandig op te treden (bijvoorbeeld een minister) binnen het beleidsterrein. Op een beleidsterrein treden meerdere actoren handelend op.
Aanwijzingen voor de gebruiker
Openbaarheidsbeperkingen
Volledig openbaar.
Materiële beperkingen
Andere toegang
Het archief was aanvankelijk beschreven in de Institutionele Toegangen:
5.000.5050 - ?
5.024.5050 - Inventaris van het archief van het Ministerie van Sociale Zaken en Werkgelegenheid: Tiende District van de Arbeidsinspectie te 's-Gravenhage, (1917) 1940-1994 (1998)
Aanvraaginstructie
Openbare archiefstukken kunnen online worden aangevraagd en gereserveerd. U kunt dit ook via de terminals in de studiezaal van het Nationaal Archief doen. Om te kunnen reserveren dient u de volgende stappen te volgen:
U maakt een profiel aan op www.gahetna.nl, en logt vervolgens in
Via de archiefinventaris (alleen de beschrijvingen met rode nummers) selecteert u het gewenste archiefstuk door op de knop 'Reserveren' te klikken
In het volgende scherm geeft u aan op welke dag u het archiefstuk wilt inzien
Indien u zich bevindt in de studiezaal en een tafelnummer heeft ontvangen kunt u dit nummer vermelden. Als u geen tafelnummer heeft kunt u tafelnummer 777 laten staan
Vervolgens bevestigt u uw reservering door deze te versturen.
Verwant materiaal
Beschikbaarheid van kopieën
Verwante archieven
Stukken van vóór 1940 zijn opgenomen in een andere toegang: 3.13.09 - Inventaris van het archief van het Ministerie van Sociale Zaken en Werkgelegenheid: Tiende District van de Arbeidsinspectie te 's-Gravenhage, 1936.
Beschrijving van de series en archiefbestanddelen
- Ondersteunende processen -, 000
  - Ondersteunende processen (Sociale Zaken en Werkgelegenheid) 1945-, 10
    Actor: Minister van Sociale Zaken en Werkgelegenheid
    - Procedure klachtenbehandeling in het 10e district., 14
    - Samenwerking met de Arbeidsvoorziening (Arbvo)., 1971-1974; 6
    - Samenwerking met de Loontechnische Dienst., 1973; 7
    - Voorstel van de hoofdinspecteur 10e district aan de Directeur-Generaal tot verbetering van het sociaal beleid binnen de Arbeidsinspectie dit met betrekking tot het organisatorisch gedeelte., 1973; 9
    - Circulaire aan het personeel inzake taakuitbreiding in verband met wervingsaanvragen voor buitenlandse werknemers., 1975; 20
    - Notulen van vergaderingen., 1976-1980; 15-18
      - Buitendienstambtenaren, 1976, 15
      - Technisch ambtenaren/controleurs, 1976, 16
      - Controleursvergaderingen, 1976-1980, 17
      - Binnendienst, 1978-1979, 18
    - Organisatie van de bedrijfsdocumentatie., 1977-1979; 10
    - Toespraken, lezingen en publicaties door personeel., 1978-1979; 21
    - Nieuwjaarstoespraken gehouden door het hoofd van het 10e district., 1979-1980; 12
    - Telexbericht aan de Directeur-Generaal van de Arbeid van het personeel van de administratie inzake de motieven voor hun bezettingsactie., 1980; 22
- Arbeidsomstandigheden (SZW) 1940-1998, 024
  - Het meewerken aan ministerie-breed beleid, voorzover het arbeidsomstandigheden betreft. 1940-, 6
    Product: Sociale Nota's.
    Datum: 31-01-1997
    - Stafvergaderingen., 1975-1980; 1
    - Maandelijkse districtsvergaderingen (zgn. grote vergaderingen)., 1977-1981; 2
    - Commentaar op het Project Ontwikkeling Arbeidsinspectie (POA)., 1979; 11
    - Vergaderingen van de Sociaal-technische groep., 1979-1980; 3
    - Reactie van het hoofd van het 10e district op de beleidsnota 1981 van het Directoraat-Generaal van de Arbeid., 1980; 13
  - Het voorbereiden, medevaststellen en coördineren van het beleid betreffende het beleidsterrein arbeidsomstandigheden. 1940-, 1100
    - Taakafbakening tussen de Arbeidsinspectie-Veiligheidsinstituut-Gemeenschappelijk Administratiekantoor (GAK)-Bedrijfsvereniging., 1969-1973; 5
    - Taakafbakening tussen de Arbeidsinspecties en de Inspectie voor de Milieuhygiëne van het Ministerie van Volksgezondheid en Milieuhygiëne onderling., 1973; 8